臺灣新竹地方法院民事判決  
110年度訴字第766號
原      告  富宇雙學苑社區管理委員會

法定代理人  傅泓宸  
訴訟代理人  蔡勝雄律師
複 代理 人  黃振洋律師
被      告  呂佳慧  
訴訟代理人  彭兆平  
上列當事人間回復原狀事件，本院於民國111年5月11日言詞辯論
終結，判決如下：
    主  文
被告應將設置於門牌號碼新竹縣○○市○○○街○段○○○號九樓建物如
本判決附件所示「B處冷氣設備」（分離式冷氣設備、安裝支架
、冷媒銅管、電源及控制線路等）予以拆除，並回復裝設前之原
狀。
訴訟費用（含鑑定費用）新臺幣壹拾萬柒仟參佰參拾伍元由被告
負擔。
本判決於原告以新臺幣伍拾伍萬元為被告供擔保後，得假執行。
但被告如以新臺幣壹佰陸拾伍萬元為原告預供擔保，得免為假執
行。
    事實及理由
一、不變更訴訟標的，而補充或更正事實上或法律上之陳述者，
    非為訴之變更或追加，民事訴訟法第256條定有明文，原告
    起訴求為回復原狀，聲明為被告應將坐落於新竹縣○○市○○○
    街0段000號9樓住家，如起訴狀附件所示彩色相片內A所示之
    冷氣室外機具予以拆除（見本件起訴狀），於訴訟程序進行
    中，依中華民國冷凍空調技師公會全國聯合會（下稱冷凍空
    調公會）之測量後，而為特定其回復原狀之範圍與方法，最
    後聲明則為被告應將設置於門牌號碼新竹縣○○市○○○街0段00
    0號9樓建物如本判決附件所示「B處冷氣設備」（分離式冷
    氣設備、安裝支架、冷媒銅管、電源及控制線路等）予以拆
    除，並回復裝設前之原狀（見本院卷第395頁），核屬補充
    或更正事實上陳述，非為訴之變更或追加，先予敘明。
二、原告主張：被告於民國104年9月25日向訴外人盛亞建設股份
    有限公司（下稱盛亞公司或建商）購買富宇雙學苑社區B5之
    9樓，簽署預售屋房屋買賣契約（下稱系爭預售屋契約），
    依系爭預售屋契約，建商對建物外觀及各項立面，保有修改
    權限、為維護社區整體外觀整齊與居住品質，買方需確實遵
    守統一位置放冷氣室外主機，且如原證8（定型化）雙學苑
    社區規約及管理辦法同意書：「本人同意後附之雙學苑社區
    規約及各項管理辦法經區分所有權人會議修改並予以公告前
    ，仍應遵守上開社區規約及各項管理辦法」，故被告應受雙
    學苑社區規約及其管理辦法第2條第4項約定，公寓大廈周圍
    上下、外牆、樓頂平台、非專有部分之防空設備原則上區分
    所有權人不得任意變更構造、顏色、懸掛或設置廣告物、私
    設鐵鋁窗或其他類似行為之拘束，而裝修工程管理辦法所附
    裝修工程切結書，亦有約定對於空調主機之設置，必須依照
    原設計師及起造人所規畫之位置依施工規範統一安裝分離式
    主機，否則應由區分所有權人會議通過始得為之。又，原告
    於起訴前有無須先報請主管機關處理乙節，法律上無明確要
    求。另，被告抗辯原告要求拆除之範圍仍在被告專有部分乙
    情，原告認為該空間設計上屬於外牆開口，同屬公寓大廈外
    牆之一部，仍應受到整體統一安裝位置之限制，其限制有正
    當性等語，爰依公寓大廈管理條例第8條第1項法律關係，提
    起本件訴訟求為回復原狀，聲明如主文第1項所示並願供擔
    保請准宣告假執行。
三、被告則以：首先，原告逕予提起本件訴訟，不合公寓大廈管
    理條例第8條第3項，先報請主管機關依公寓大廈管理條例第
    49條第1項規定處理程序要件。其次，被告於自己區分所有
    權專有部分擺放冷氣設備，屬於所有權合法行使，不受到公
    寓大廈共用部分之限制，原告目的充其量只是在美觀考量，
    然查原告所為，不僅於建築法上無法源依據，且其他房型住
    戶亦有違規超裝冷氣主機破壞美觀，但原告卻能忍受，反倒
    苛刻被告，實屬無理。其三，富宇雙學苑社區規約於107年1
    0月13日訂定及完成公告，被告是在原告社區規約訂定前之1
    07年9月23日，於本判決附件所示「B處冷氣設備」位置（即
    雨遮處柵欄內之位置）安裝完成冷氣設備，怎可溯及既往地
    要求被告拆除，且縱使依照系爭預售屋契約，建商對建物外
    觀及各項立面，保有修改權，惟仍不能損及買方權益，但原
    告要求之預設安裝位置，會造成空調主機維護保養時有墜落
    之安全疑慮，對此原告無法提出如防墜網等安全保障，且原
    告要求改設如本判決附件所示「A處冷氣設備」位置（即廚
    房旁之後陽台位置），此處有抽油煙機排煙口，會造成空調
    主機受損，已經損害原告權益，故不能逕以建商規劃之安裝
    位置作為拆除之依據等語資為抗辯，爰答辯聲明求為駁回原
    告之訴及富宇雙學苑社區規約侵害區分所有權人權益請求賠
    償。
四、本件不爭執事項共六點如下：（見本院卷第386〜387頁筆錄
    ）
（一）原告為富宇雙學苑社區管理委員會，被告則為上開社區B5
      房型9樓區分所有權人。
（二）原告社區曾於110年1月12日管理委員會議決要求包括被告
      在內之住戶應於110年4月30日前將冷氣室外機移機至規定
      位置（見本院卷第10頁背面）。被告仍未移機，原告社區
      再於110年4月13日管理委員會決議後續執行方案（見本院
      卷第12頁背面）。
（三）原告社區於110年4月27日以竹北六家郵局存證號碼第107
      號存證信函，函請被告限期於110年4月30日前將冷氣室外
      機移機（見本院卷第13〜15頁）。
（四）被告則於110年5月3日以竹北六家郵局存證號碼第109號存
      證信函，回覆原告社區（見本院卷第16〜17頁）。
（五）兩造對於本院卷第179〜185頁，本院111年1月4日勘驗期日
      報到單、勘驗筆錄及被告訴訟代理人現場繪製之草圖，形
      式上真正不爭執。
（六）兩造對於本件已提示調查之鑑定書壹冊（見本院卷第207〜
      258頁）之鑑定結果不爭執。
五、得心證之理由：　
（一）原告提起本件訴訟，無須先報請主管機關依法處理：
   1、按，公寓大廈管理條例規定：「（第8條第1項）公寓大廈
      周圍上下、外牆面、樓頂平臺及不屬專有部分之防空避難
      設備，其變更構造、顏色、設置廣告物、鐵鋁窗或其他類
      似之行為，除應依法令規定辦理外，該公寓大廈規約另有
      規定或區分所有權人會議已有決議，經向直轄市、縣（市
      ）主管機關完成報備有案者，應受該規約或區分所有權人
      會議決議之限制。（第8條第3項）住戶違反第1項規定，
      管理負責人或管理委員會應予制止，經制止而不遵從者，
      應報請主管機關依第49條第1項規定處理，該住戶並應於1
      個月內回復原狀。屆期未回復原狀者，得由管理負責人或
      管理委員會回復原狀，其費用由該住戶負擔。（第49條）
      有下列行為之一者，由直轄市、縣（市）主管機關處新臺
      幣4萬元以上20萬元以下罰鍰，並得令其限期改善或履行
      義務；屆期不改善或不履行者，得連續處罰：二、住戶違
      反第8條第1項或第9條第2項關於公寓大廈變更使用限制規
      定，經制止而不遵從者。」。
   2、查，公寓大廈管理條例第49條第1項第2款規定，不過僅係
      表明區分所有權人違反關於公寓大廈變更使用限制規定，
      經制止而不遵從者，由主管機關進行行政裁罰，並得令區
      分所有權人限期改善或履行義務，不改或不履行者，得連
      續處罰，其並非規定管理負責人或管理委員會須先報請主
      管機關處理無果，之後始得提起回復原狀訴訟，反而是管
      理負責人或管理委員會除得報請主管機關處理外，亦享有
      回復原狀請求權，則原告依同條例第8條第1項提起本件訴
      訟，無須先報請主管機關依法處理。
（二）被告架設如本判決附件所示之「B處冷氣設備」（指：黑
      白標示、非紅色箭頭B標示，下同），於本件已為「住戶
      自治」之情形下，核與在公寓大廈外牆面設置類似於廣告
      物、鐵鋁窗之行為，並無二致，原告依據公寓大廈管理條
      例第8條第1項請求如最後聲明所示，應屬可採：
　 1、公寓大廈管理條例第3條以下規定：「（第3條）二、區分
      所有：指數人區分一建築物而各有其專有部分，並就其共
      用部分按其應有部分有所有權。三、專有部分：指公寓大
      廈之一部分，具有使用上之獨立性，且為區分所有之標的
      者。（第4條第1項）區分所有權人除法律另有限制外，對
      其專有部分，得自由使用、收益、處分，並排除他人干涉
      。（第5條）區分所有權人對專有部分之利用，不得有妨
      害建築物之正常使用及違反區分所有權人共同利益之行為
      。」。是依前開規定可知，原告對於其專有部分，並非毫
      無限制可任意自由使用、收益、處分，此即所有權社會化
      之具體展現。
　 2、公寓大廈管理條例第8條第1項之立法：
 （1）立法之初條文規定「公寓大廈周圍上下、外牆面、樓頂平
      臺及防空避難室，非依法令規定並經區分所有權人會議之
      決議，不得有變更構造、顏色、使用目的、設置廣告物或
      其他類似之行為」，且於84年6月28日立法理由已明白揭
      示「第1項規定公寓大廈外圍使用之限制，以維建築物整
      體觀瞻。」，可知係原則禁止，僅例外於法令另有規定或
      區分所有權人會議決議，始例外得以變更。
 （2）92年修法為「公寓大廈周圍上下、外牆面、樓頂平臺及不
      屬專有部分之防空避難設備，其變更構造、顏色、設置廣
      告物、鐵鋁窗或其他類似之行為，除應依法令規定辦理外
      ，該公寓大廈規約另有規定或區分所有權人會議已有決議
      ，經向直轄市、縣(市)主管機關完成報備有案者，應受該
      規約或區分所有權人會議決議之限制」，其仍為原則禁止
      ，並增加規約例外規定。
 （3）102年修正時增加第2項「公寓大廈有十二歲以下兒童之住
      戶，外牆開口部或陽臺得設置不妨礙逃生且不突出外牆面
      之防墜設施。防墜設施設置後，設置理由消失且不符前項
      限制者，區分所有權人應予改善或回復原狀。」，105年
      修正第2項除原規定十二歲以下兒童之住戶外，另增設「
      六十五歲以上老人之住戶」，其中102年修正理由為「一
      、有鑑於邇來兒童墜樓事件頻傳，部分民眾為預防兒童發
      生墜樓事故，於自家陽臺或窗戶裝設防墜設施，卻遭公寓
      大廈管理委員會以破壞大樓美觀，恐影響房價為由加以制
      止。依本條第一項規定，住戶裝設防墜設施須受公寓大廈
      規約或區分所有權人會議決議之限制，然維持大樓美觀的
      考量，若凌駕於兒童生命安全保障之上，實有悖情理。二
      、在兼顧都市景觀、消防救災、公寓大廈管理組織之合理
      運作及區分所有權人權益之前提下，政府更應正視頻仍發
      生的兒童墜樓事件。尤其在家中有十二歲以下兒童之住戶
      ，當其認有增設防墜設備之必要，卻每發生與管理組織（
      包括區分所有權人會議與管理委員會）決議扞格之情事，
      而無法設置必需的安全裝置導致兒童居住、生活的危險威
      脅。」，排除住戶因有兒童及老年人，而自行增設必要性
      防墜設施，免於受到原則禁止任意變更構造、顏色、設置
      廣告物、鐵鋁窗或其他類似之行為之限制。
 （4）由以上之立法過程及立法理由可知，公寓大廈管理條例第
      8條第1項對於公寓大廈條例周圍上下、外牆面、樓頂平臺
      等等，為人一望即知之區域，基於「維護建築物整體觀瞻
      」之目的予以限制使用之立法理由從未更改，亦未將該條
      之限制客體全面排除專有部分之適用，蓋92年修正公寓大
      廈管理條例第8條第1項，將修正前條文「防空避難室」限
      縮成「不屬專有部分之防空避難室」，但原有之「公寓大
      廈周圍上下、外牆面、樓頂平臺」則未予改變，故本於「
      住戶自治」之精神，透過住戶規約之訂定及區分所有權人
      會議之決議，允許區分所有權人使用公寓大廈周圍上下、
      外牆面、樓頂平臺等等，為人一望即知範圍，以達自主管
      理並維護公寓大廈區分所有權人居住品質及共同利益。而
      基於私法自治，法院不宜過度干涉屬於住戶自治之社區規
      約，且被告及被告訴訟代理人於最後言詞辯論期日已在庭
      稱：「（法官：依據被告提出的附件13，本院卷第314～31
      5 頁，107.06.29電子郵件，是被告訴訟代理人所發表示
      富宇建設單方面變更位置，強迫購買戶接受，不合理，請
      派員解決，這件事情是把原先的A處變掉了嗎？還是，變
      更什麼東西的位置？）這份是他把B處改為A處。（為何看
      得出來？）原買賣合約是在B處，我買了之後一段時間，
      將他改成A處了，原銷售的配置圖是在B處這邊。（法官：
      本來今天要辯論終結，是不是傳富宇建設問清楚，有沒有
      把B處變成A處，也就是被告抗辯的原買賣合約是在B處，
      但是不合理變更到A處這件事情？原告訴訟代理人：剛才
      表達的意見，就是鈞院的疑問，就是本院卷第241頁，後
      來建商變更的問題，這是被告在裝修之前就知道的事情。
      ）我在裝修之前，就有跟富宇建設溝通過，他們說我合約
      擺放位置即在B處。（法官：提示本院卷第241頁，被告本
      人105.09.28親筆簽名的圖說，室外機確實是應該裝在A處
      ，而不是被告要求的B處，請問被告本人有什麼意見？）
      當初這份變更單的時候，是針對套管的部分所簽的，當初
      沒有提到室外機變更這件事情，因為我們是有客變，是針
      對客變的部分。（法官：可是所有的圖說寫[ＡＣ]，所指的
      就是室外機，有無意見？原告訴訟代理人：沒有意見。）
      對[ＡＣ]就是室外機沒有意見，但是建築法規並沒有要求[Ａ
      Ｃ]為固定擺放位置，所以我才簽這份同意書。（法官：跟
      你一樣的房型有幾戶？是同一棟1至8樓的房型都一樣嗎？
      ）我們總共28樓，房型都一樣。（28戶，只有你這一戶是
      裝在B的位置，而不是裝在A的位置，其他都裝在A的位置
      嗎？）之前有二戶被要求改走。（所以現在28戶，也就是
      跟你一樣房型的，27戶都裝在A《筆錄誤載B》的位置，只有
      你這一戶裝在B《筆錄誤載A》的位置？）是的。（建商有無
      可能獨厚與你？）我買賣是在比較前期，買賣合約是標示
      這樣子。（別人的合約跟你不一樣？）我沒有辦法看到其
      他人的合約。」等語在卷（見本院卷第391～392頁）。　
      　　
　 3、再依本院會同兩造、冷凍空調公會鑑定技師於111年1月4
      日履勘現場，由本院囑託冷凍空調公會繪製現況圖、標示
      管委會規定安裝範圍、鑑定超出範圍應拆除設備等內容，
      製作鑑定報告書，被告訴訟代理人並提出現場繪製之草圖
      ，被告冷氣裝設不在原告要求之位置，而係面向自強北路
      之位置，被告訴訟代理人於是日履勘期日在場稱：「（問
      一下被訴代，為何只有你這戶放在比較靠自強北路的馬路
      位置，其他樓上樓下卻可以往內放，其他住戶無安全考量
      ，你這戶確有？）我有問建管科，建管科說這戶所有空間
      是我專有部分。」（見本院卷第179〜185頁勘驗期日報到
      單、勘驗筆錄及被告訴訟代理人現場繪製之草圖），及被
      告訴訟代理人於最後言詞辯論期日仍堅持：「我擺放的位
      置是屬於專有部分，並沒有所謂指定位置這件事情。可以
      請使用管理科做認定，到底是不是原告所謂的違建」等語
      （見本院卷第392頁），惟據鑑定結果則以：被告冷氣設
      備共有4台，分別安裝如本院卷第249頁附件6所示之A、B
      兩處位置，A處2台冷氣設備為原告規定放置處，B處2台冷
      氣設備非為原告規定放置處（見本院卷第216〜223頁鑑定
      報告），其中B處2台冷氣依照其懸掛之牆面（見本院卷第
      251頁剖面A-A），對比現況外觀，明顯不同於被告所處之
      上下樓層（見本院卷第255頁剖面C-C、第92頁被告本人提
      出遠觀圖、近視圖照片），堪認被告在自己專有部分架設
      如本判決附件「B處冷氣設備」（是黑白標示、非紅色箭
      頭B標示），一望即知，已經影響原告社區外觀一致性，
      其情甚為明顯，被告獨排眾議之結果，於區分所有權人房
      價共同利益考量上，本件既已為「住戶自治」（併詳後開
      第（三）點論述），核與在公寓大廈外牆面設置類似於廣
      告物、鐵鋁窗之行為，並無二致，原告依據公寓大廈管理
      條例第8條第1項請求如最後聲明所示，應屬可採。
（三）被告抗辯以社區規約訂定、公布之時間在後，或以移動改
      設冷氣設備會造成被告使用專有部分之權益受損或有安全
      顧慮云云，洵屬無據：
　 1、按，公寓大廈管理條例之立法目的，在於建立建築物使用
      自主性管理制度，以全體住戶共同利益為出發點，強調自
      發性監督與管理維護，透過管理委員會之設立，及住戶管
      理規約之訂定，進行健全建築物使用管理體系，故對於攸
      關區分所有權人自身權益之區分所有權人會議決議事項，
      應本於尊重「住戶自治」之精神，亦即各區分所有權人應
      遵守經多數決通過之「規約」來使用專有部分。是公寓大
      廈管理條例第4條第1項雖規定：「區分所有權人除法律另
      有限制外，對其專有部分，得自由使用、收益、處分，並
      排除他人干涉」等語，惟同條例亦規定：「區分所有權人
      對專有部分之利用，不得有妨害建築物之正常使用及違反
      區分所有權人共同利益之行為」。蓋大廈內各區分所有權
      人之專有部分，係互相集合而成整棟公寓大廈，各區分所
      有權人對於整棟公寓大廈之安全維護，互具共同利害關係
      ，區分所有權人所為有害建築物正常使用之行為，縱其形
      式上係行使其專有部分所有權權能範圍內之行為，亦不能
      容許。可認公寓大廈管理條例第5條之規定，應屬第4條第
      1項規定「法律另有限制」之情形。因此，區分所有權人
      使用其專有部分之行為，有無妨害建築物之正常使用及違
      反共同利益，事關全體區分所有權人之權益，自得經由「
      住戶自治」之方式，於住戶共同規約內約定遵守。又按，
      「住戶規約」係公寓大廈所有之住戶，為所居住之環
      境及使用上相互關係，所達成共同利益之複雜意思表示，
      其間各住戶或許會有意見上不一致，但經溝通、協調後，
      終能獲致平行同意，且對不同意規約內容之少數區分所有
      權人仍有拘束效力，此即民主原則中的少數服從多數之重
      要原則。因此，性質上應係屬於所謂「合同行為」，且無
      須經全體區分所有權人一致合意始能制定，其法律性質類
      似於勞動法中的「團體協約」，而且更是一種經由多數合
      意而形成之自治規章性質，後加入之住戶，自須受此協約
      或自治規章之拘束，凡進入團體組織之構成員就應受其拘
      束，遵守規約。
 　2、原告對於被告於104年9月25日買受社區B5房型9樓房地及
      建商盛亞公司於107年3月8日有竣工圖給住戶，暨被告於1
      07年9月23日安裝空調完成之事實，皆不爭執（見本院卷
      第47～68、108、386頁），且原告對於107年10月13日始訂
      定社區規約其中第五章第22條規範：「十三、為維護社區
      整體外觀，冷氣需安裝於起造人預留管線處及統一位置…
      」之事實，亦無爭執（見本院卷第22、37頁），然依上開
      「合同行為」與「團體協約」說明，凡進入團體組織之構
      成員就應受住戶自治規範之拘束，茲據被告與建商盛亞公
      司104年間簽訂系爭預售屋契約，其中第10條第2項為建商
      對建物外觀及各項立面，保有修改權限，但以不損害購買
      者之權益為限（見本院卷第55頁）、其中第20條第4項為
      維護社區整體外觀整齊與居住品質，買方需確實遵守統一
      位置放冷氣室外主機。…。若違反規定，買方同意賣方代
      聘之管理公司制止或依法申報拆除，不得有抗議之行為（
      見本院卷第64頁），且據原證8（定型化）雙學苑社區規
      約及管理辦法同意書：「本人同意後附之雙學苑社區規約
      及各項管理辦法經區分所有權人會議修改並予以公告前，
      仍應遵守上開社區規約及各項管理辦法」（本院卷第415
      頁），及雙學苑社區規約第4條：「本公寓大廈周圍上下
      、外牆、樓頂平台及不屬專有部分之防空設備為共用部分
      ，除應符合法令規定外，並依規定向主管機關完成報備後
      ，由全體區分所有權人維護其外觀使用，除起造人設置之
      廣告物、鐵鋁窗柵及案名標示外，非經規約或區分所有權
      人會議之決議，不得有變更構造、顏色、懸掛或設置廣告
      物、私設鐵鋁窗或其他類似行為。」（見本院卷第418頁
      ），暨裝修工程切結書第12條外觀管理規定：「屬於本社
      區之外觀及公設，應按起造人交屋時之現狀永久維護使用
      ，如有任何裝設物，應遵守下列規定：1.空調主機：依原
      設計師及起造人所規劃之位置依施工規範統一安裝分離式
      主機…。2.廣告物：…。3.工作陽台加窗及欄杆部分：除依
      起造人原規劃位置外，未經區分所有權人會議通過，不得
      有自行加設任何裝飾物品及堆置雜物之行為…。4.…。5.…
      。6.上述裝設物如嗣後應恢復原狀時，由區分所有權人各
      自負責。」（見本院卷第433頁），被告既進入團體組織
      之構成員就應受住戶自治規範之合同拘束，而富宇雙學苑
      社區規約僅不過係於107年10月13日將上開既有、性質為
      住戶彼此間之合同協約，明文化以：「十三、為維護社區
      整體外觀，冷氣需安裝於起造人預留管線處及統一位置…
      」，非為變更或增加區權人包括被告在內之負擔或限制，
      故被告抗辯以富宇雙學苑社區規約訂定、公布之時間在後
      ，或以移動改設冷氣設備會造成被告使用專有部分之權益
      受損云云，僅係其個人跳脫團體組織規範之設詞而已。
　 3、又查，被告以民事補充答辯狀繕本之送達，請求賠償社區
      規約侵害區分所有權人云云（見本院卷第199頁被告書狀
      ），欠缺根據，蓋被告所稱之安全疑慮、防墜網云云（見
      本院卷第77頁，110年6月10日B5、9樓冷氣室外機移機協
      調會議，被告訴訟代理人即被告配偶視訊陳述），或指摘
      管委會苛刻被告乙戶云云（見本院卷第293～294頁被告書
      狀），或質疑原告主張之擺放位置僅用安全扣環，欠缺柵
      欄作為足夠性之安全防護，且因位於排油煙機排氣管下方
      ，對於冷氣室外機有安全上隱憂，會造成冷氣室外機鰭片
      散熱不良及風扇會有油漬附著，並且可能會產生電器電線
      走火之危險云云各語（見本院卷第314〜315頁電子郵件）
      ，為何B5房型全棟共28戶，1～8樓無此疑慮，10～20樓或以
      上樓層亦無此疑慮，唯獨被告有意見如上，此部分既未據
      被告舉證以實其說，因無客觀證據支持，即難採認，故被
      告不得以上述主觀之詞，破壞全體區分所有權人於富宇雙
      學苑其區分所有建物，所必須共同承擔維護此建案建物一
      望即知之整體觀瞻，其內在需要確保房價高檔之本質，此
      為被告向建商買受社區該戶而成為團體一員時，自始即應
      考量專有部分使用上之限制或不利益，被告結論以：侵害
      注意權益的、是原告而非建商云云（見本院卷第294頁被
      告書狀），亦屬被告之個人意見，不足為取。
六、綜上，本件原告依公寓大廈管理條例第8條第1項之規定，請
    求判決如主文第1項所示，為有理由，應予准許。又，原告
    就勝訴部分陳明願供擔保請求宣告准予假執行，核與民事訴
    訟法第390條第2項並無不合，爰酌定相當擔保之金額宣告之
    ，本院同時依民事訴訟法第392條第2項規定，職權酌定相當
    擔保之金額宣告被告預供擔保免為假執行，如主文第3項所
    示。
七、本件事證已臻明確，兩造其餘之攻擊或防禦方法及所用之證
    據，經本院斟酌後，認為均不足以影響本判決之結果，爰不
    逐一論列，附此敘明。
八、訴訟費用之負擔：本件原告之訴為有理由，第一審起訴裁判
    費1萬7,335元已由原告預納（收據乙紙見本院卷第2頁反面
    ），復有鑑定費用（含初勘）9萬元，亦由原告預繳（見本
    院卷第259頁上、下收據各1紙），以上10萬7,335元訴訟費
    用應依民事訴訟法第78條之規定，定由敗訴之被告負擔，如
    主文第2項所示。
中　　華　　民　　國　　111 　年　　6 　　月　　10　　日
                  民事庭      法　官　周美玲
以上正本係照原本作成。
原告如對本判決上訴，須於判決送達後20日內向本院提出上訴狀
，應添具繕本1件，並繳納第二審上訴費用新臺幣2萬6,002元。
　　
中　　華　　民　　國　　111 　年　　6 　　月　　10　　日
                              書記官　楊  霽
附件：中華民國冷凍空調技師公會全國聯合會本件B5之9樓鑑定
      報告書其附件6〜9，出處為本院卷第249、251、253、255
      頁。